【裁判字號】    99,上易,241
【裁判日期】    990420
【裁判案由】    妨害公務
【裁判全文】
臺灣高等法院臺南分院刑事判決         99年度上易字第241號
上訴人即被告  甲○○
上列上訴人即被告因妨害公務案件，不服臺灣臺南地方法院98年
度易字第1721號中華民國99年3月17日第一審判決（起訴案號：
臺灣臺南地方法院檢察署98年度營偵字第1855號），提起上訴，
本院判決如下：
    主  文
上訴駁回。
    理  由
一、按不服地方法院之第一審判決而上訴者，應向管轄第二審之
    高等法院為之。提起上訴，應以上訴書狀提出於原審法院為
    之。上訴書狀應敘述具體理由。第二審法院認為上訴書狀未
    敘述理由者，應以判決駁回之。刑事訴訟法361條第1項、第
    2項、第350條及第367條前段分別定有明文。而所謂不服第
    一審判決之具體理由，必係依據卷內既有訴訟資料或提出新
    事證，指摘或表明第一審判決有何採證認事、用法或量刑等
    足以影響判決本旨之不當或違法，而構成應予撤銷之具體事
    由，始克當之（例如：依憑證據法則具體指出所採證據何以
    不具證據能力，或依憑卷證資料，明確指出所為證據證明力
    之判斷如何違背經驗、論理法則）；倘僅泛言原判決認定事
    實錯誤、違背法令、量刑失之過重或輕縱，而未依上揭意旨
    指出具體事由，或形式上雖已指出具體事由，然該事由縱使
    屬實，亦不足以認為原判決有何不當或違法者（例如：對不
    具有調查必要性之證據，法院未依聲請調查亦未說明理由，
    或援用證據不當，但除去該證據仍應為同一事實之認定），
    皆難謂係具體理由，俾與第二審上訴制度旨在請求第二審法
    院撤銷、變更第一審不當或違法之判決，以實現個案救濟之
    立法目的相契合，並節制濫行上訴（最高法院97年度台上字
    第892號刑事判決意旨參照）。
二、上訴意旨略以：原判決量處被告有期徒刑3月，折算易科罰
    90,000元。爰提起上訴，請求從輕量刑云云。
三、原審因被告就被訴事實為有罪之陳述，並聽取被告之意見後
    ，裁定依簡式審判程序審理，據以判決認定上訴人即被告有
    妨害公務犯行，係依憑被告於原審審理時之自白，核與證人
    乙○○、蘇發於偵查中結證情節相符，復有新營分局鹽水分
    駐所98年10月19日職務報告書、現場蒐證光碟、對話內容表
    、勘驗筆錄各1份足資佐證，因認被告所為係犯刑法第140條
    第1項之侮辱公務員罪，已敘述其所憑之證據及其認定之理
    由。復敘明被告有如原判決犯罪事實欄所示之前科紀錄及徒
    刑執行等情，有臺灣高等法院被告前案紀錄表在案可憑，其
    於5年以內故意再犯本件有期徒刑以上之罪，為累犯，應依
    刑法第47條第1項規定，加重其刑。並審酌被告於警員依法
    執行職務時，不思謹言慎行，竟口出穢語辱罵值勤之警員，
    並對值勤警員施以強暴，不僅藐視法治，亦傷害公務員執法
    尊嚴，惟念其於法院審理時尚能坦承犯行，犯後態度良好，
    兼衡其犯罪之手段、品行、智識程度、生活狀況等一切情狀
    ，量處有期徒刑3月，並諭知易科罰金之折算標準。從形式
    上觀察，原審判決並無判決違背法令之情形存在。
四、按量刑之輕重，係屬事實審法院得依職權自由裁量之事項，
    苟以被告之責任為基礎，復已斟酌刑法第57條各款所列情狀
    而為刑之量定，復未逾越法定刑度，不容任意指為違法（最
    高法院96年台上字第7018號判決意旨參照）。經查，原判決
    已詳細記載其審酌科刑之一切情狀之理由，既未逾越法定刑
    度，又未濫用自由裁量之權限，刑度亦屬妥適，核無不當或
    違法之情形。被告上訴理由，徒以原審量刑失之過重為由，
    而未具體指摘或表明原判決有何認定事實錯誤、違背法令或
    量刑等足以影響判決本旨之不當或違法，難謂已具體提出上
    訴理由。揆諸上開說明，本件上訴未敘述具體理由，其上訴
    不合法，應予駁回，並不經言詞辯論為之。
五、依刑事訴訟法第367條前段、第372條，判決如主文。
中    華    民    國    99    年    4     月    20    日
                  刑事第六庭    審判長法  官  董武全
                                      法  官  賴純慧
                                      法  官  林英志
以上正本證明與原本無異。
不得上訴。
                                      書記官  魏安里
中    華    民    國    99    年    4     月    21    日

司法院資訊處製作；財團法人民間司法改革基金會備份。
